最高法院刑事裁定　　　　　　　九十四年度台抗字第二九三號
　　抗　告　人　甲○○
　　　　　　　　　　　　4樓
　　　　　　　　　　　　（現在台灣台北監獄執行中）
上列抗告人因違反毒品危害防制條例案件，不服台灣高等法院中
華民國九十四年六月七日駁回聲請再審之裁定（九十四年度聲再
字第一五五號），提起抗告，本院裁定如下：
    主  文
抗告駁回。
    理  由
本件抗告人甲○○聲請再審意旨略以：（一）證人即辦案警員李
元鈞與共同被告黃英典相互勾串，以不實證述攀誣抗告人販賣毒
品。而依黃英典之自白，所謂綽號「二哥」究係何人？及其向抗
告人購買毒品五次之事實及呼叫器密碼等證述，原確定判決並未
加以逐一審酌。（二）證人黃英典先指述抗告人販毒，復又否認
前詞，足見其證述已具有瑕疵，益徵其於警、偵詢時之自白，非
出自任意性。（三）刑事訴訟法採直接審理及言詞審理主義、證
據資料必須由法院在審判期日依法定程序直接調查審理，始得採
為判斷之依據。李元鈞乃當日參與逮捕、製作筆錄之當事人，毒
品何人、何處、何時查獲？上開緝毒過程，其知之甚詳，何以歷
審庭訊時之證言均無一相符之處？其所謂證據，無異僅屬卷附之
照片而已。而該照片核其證述卻又大相徑庭，而原判決竟以系爭
照片謂：「雖李元鈞、郭寶隆未能陳明目擊人之姓名、亦不能就
李元鈞、郭寶隆於本院前審之供述，為有利被告之認定。」云云
，其判決基礎已不足維持。（四）又原確定判決理由欄謂：「被
告棄置於地之物品，核其重量與黃英典輸入密碼擬購買之價格份
量亦相符，復有0000000000號呼叫器，於被告甲○○
住處扣得可資佐證」乙節，可知該判決主觀已受片面事實所混淆
，而置該證人證述之矛盾於不論。上開證據，充其量僅係證人所
提供，如何而來，當有深入研求之必要，此攸關證言之正確性，
亦係審酌抗告人之犯罪動機、目的、態樣之依據，然查證人一再
更異前詞，其所提供系爭毒品乃栽贓之物，確非抗告人所丟棄，
原審當應詳加調查二組密碼之依據，並綜合黃英典非任意性之自
白，為抗告人有利之認定。爰依刑事訴訟法第四百二十一條、第
四百二十四條規定聲請再審云云。原裁定以刑事訴訟法第四百二
十一條規定：不得上訴於第三審法院之案件，其經第二審確定之
有罪判決，如就足生影響於判決之重要證據漏未審酌者，亦得為
受判決人之利益，聲請再審。經查原確定判決認抗告人係犯毒品
危害防制條例第四條第一項、第二項之販賣第一級、第二級毒品
罪，該二罪之法定刑係死刑或無期徒刑及無期徒刑或七年以上有
期徒刑之罪，均屬得上訴於第三審法院之案件，不符刑事訴訟法
第四百二十一條規定得以足生影響於判決之重要證據漏未審酌為
理由，聲請再審之要件，抗告人聲請再審，於法不合，因而駁回
其聲請，經核尚無不合，抗告意旨徒憑己見，指摘原裁定不當，
為無理由，應予駁回。
據上論結，應依刑事訴訟法第四百十二條，裁定如主文。
中　　華　　民　　國　九十四　年　　七　　月　 十四　 日
                      最高法院刑事第四庭
                          審判長法官  謝　家　鶴
                                法官  洪　文　章
                                法官  花　滿　堂
                                法官  陳　世　淙
                                法官  洪　佳　濱
      本件正本證明與原本無異
                                      書  記  官
中　　華　　民　　國　九十四　年　　七　　月　二十九　日
                                                      v
